臺灣臺北地方法院小額民事判決
110年度北小字第4526號
原      告  第一產物保險股份有限公司

法定代理人  李正漢  
訴訟代理人  陳鏡威  
            潘豐隆  
被      告  吳嘉仁  
上列當事人間損害賠償事件，本院於民國110年12月16日言詞辯
論終結，判決如下：
    主      文
被告應給付原告新臺幣捌仟參佰柒拾玖元，及自民國一一○年五
月二十四日起至清償日止，按年息百分之五計算之利息。
原告其餘之訴駁回。
訴訟費用新臺幣壹仟元由被告負擔。
本判決原告勝訴部分得假執行。但被告如以新臺幣捌仟參佰柒拾
玖元為原告預供擔保後，得免為假執行。
    事實及理由
一、原告主張：被告於民國108年7月22日12時許，駕駛車號000-
    0000營業小客車（下稱肇事車輛），沿臺北市中山區松江路
    由南向北直行於第2車道，行經松江路與民權東路2段交岔路
    口前，因未注意車前狀況之過失，致碰撞同向同車道在前由
    訴外人陳威瑀駕駛、和運租車股份有限公司所有，原告承保
    車號000-0000號租賃小客車（下稱系爭車輛），造成系爭車
    輛受損，經送廠修復，共計支出費用新臺幣（下同）10,199
    元（零件2,344元、鈑金4,000元、烤漆3,855元），其損害
    肇因於被告之過失行為，為此依侵權行為、保險法第53條規
    定，代位被保險人向被告求償等語。並聲明：被告應給付原
    告10,199元，及自起訴狀繕本送達翌日起至清償日止，按年
    息5%計算之利息。
二、被告則以：系爭車輛在號誌轉為綠燈時起步後突然煞車，伊
    反應不及才撞上，伊並無過失，且僅輕微碰撞到車尾並無造
    成損壞；另原告請求金額過高，應計算折舊，且事發後3個
    月才去車廠估價修理，極可能事後發生其他碰撞才造成毀損
    等語，資為抗辯。並聲明：㈠原告之訴駁回。㈡如受不利判決
    ，願供擔保請准宣告免為假執行。
三、本院之判斷：
　㈠按因故意或過失、不法侵害他人之權利者，負損害賠償責任
    ；汽車、機車或其他非依軌道行駛之動力車輛，在使用中加
    損害於他人者，駕駛人應賠償因此所生之損害，但於防止損
    害之發生，已盡相當之注意者，不在此限，民法第184條第1
    項前段、第191條之2分別定有明文。次按汽車在同一車道行
    駛時，除擬超越前車外，後車與前車之間應保持隨時可以煞
    停之距離；汽車行駛時，駕駛人應注意車前狀況，並隨時採
    取必要之安全措施，道路交通安全規則第94條第1項前段、
    第3項前段亦有明文。原告主張之前揭事實，業據其提出道
    路交通事故當事人登記聯單、現場圖、車損照片等件為證，
    並經本院依職權調閱臺北市政府警察局交通警察大隊110年5
    月3日北市警交大事字第1103019338號函附道路交通事故初
    步分析研判表、現場圖、補充資料表、調查紀錄表、當事人
    登記聯單、現場及車損照片等件在卷可佐，堪信為實。被告
    雖辯稱其無過失云云，惟依上開條文說明，被告於號誌變換
    後起駛，本應與前車保持隨時可以煞停之距離，並注意車前
    狀況，隨時採取必要之安全措施，竟疏未注意，起駛後追撞
    前車，自有過失，道路交通事故初步分析研判表亦同此認定
    （見本院卷第37頁），被告前揭所辯並非可採。被告另辯稱
    系爭車輛並無損壞云云，依卷附道路交通事故補充資料表記
    載系爭車輛後車尾、肇事車輛前車頭損壞，佐以現場車損照
    片（見本院卷第51頁）顯示系爭車輛車牌遭碰撞呈現彎曲情
    形，車輛內部有無受損亦需車廠維修人員拆解後始能獲悉，
    被告空言系爭車輛並無損壞云云，難謂有據。依上，原告主
    張系爭車輛因碰撞而受損，被告應負過失侵權行為損害賠償
    責任，自屬有據。又被保險人因保險人應負保險責任之損失
    發生，而對於第三人有損失賠償請求權者，保險人得於給付
    賠償金額後，代位行使被保險人對於第三人之請求權，保險
    法第53條第1項前段定有明文。原告主張系爭車輛為其承保
    ，且已依約理賠等情，有汽車保險計算書、估價單、統一發
    票等件在卷可稽，原告主張其代位行使對被告之損害賠償請
    求，亦屬有理。
　㈡再按不法毀損他人之物者，被害人得請求賠償其物因毀損所
    減少之價額，民法第196條定有明文；又按物被毀損時，被
    害人除得依民法第196條請求賠償外，並不排除民法第213條
    至第215條之適用。依民法第196條請求賠償物被毀損所減少
    之價額，得以修復費用為估定之標準，但以必要者為限（例
    如︰修理材料以新品換舊品，應予折舊，最高法院77年度第9
    次民事庭會議決議參照）。查原告主張系爭車輛修理費用為
    10,199元（零件2,344元、鈑金4,000元、烤漆3,855元），
    此有估價單、統一發票等件在卷可稽（見本院卷第15、25頁
    ），依估價單所示車輛維修項目為車輛後牌照燈、後牌照版
    、後保險桿拆裝、修理及烤漆，核與前揭受損位置係位於車
    尾相符，且估價單報價日期為108年7月23日，被告以開立發
    票時間為108年10月21日抗辯車損與本件事故無關云云，恐
    有誤會。又零件修復既以新零件更換被損害之舊零件，在計
    算損害賠償額時，應將零件折舊部分予以扣除，依行政院所
    頒固定資產耐用年數表及固定資產折舊率之規定，運輸業用
    租賃小客車之耐用年數為4年，依定率遞減法每年折舊438/1
    000，另依營利事業所得稅查核準則第95條第6項規定「固定
    資產提列折舊採用定率遞減法者，以1年為計算單位，其使
    用期間未滿1年者，按實際使用之月數相當於全年之比例計
    算之，不滿1月者，以1月計」。查系爭車輛於105年12月（
    推定15日）出廠，迄至系爭車輛受損時即108年7月22日，已
    使用2年7月又7日，折舊年數為2年8月，則零件材料扣除折
    舊後之修復費用估定為524元（詳如附表之計算式）。另加
    計鈑金4,000元、烤漆3,855元，系爭車輛修復必要費用共計
    8,379元（=524元+4,000元+3,855元），逾此範圍之請求，
    則屬無據。
　㈢因本件係屬侵權行為損害賠償之債，給付並無確定期限，又
    係以支付金錢為標的，則原告依民法第229條第2項規定，請
    求被告給付自起訴狀繕本送達翌日即110年5月24日（見本院
    卷第57頁）起至清償日止，按年息5%計算之遲延利息，於法
    有據，應予准許。
四、綜上，原告依侵權行為及保險代位之法律關係，請求被告給
    付8,379元，及自110年5月24日起至清償日止，按年息5%計
    算之利息，為有理由，應予准許；逾此範圍之請求，為無理
    由，應予駁回。
五、本件事證已臻明確，兩造其餘攻擊防禦方法及所舉證據，核
    與本件判決結果不生影響，爰不再逐一論列。
六、本件原告勝訴部分係適用小額程序所為被告敗訴之判決，依
    民事訴訟法第436條之20規定，應依職權宣告假執行；並依
    同法第392條第2項規定，依聲請宣告被告如預供擔保，得免
    為假執行。
七、訴訟費用負擔之依據：民事訴訟法第79條。依職權確定訴訟
    費用額為1,000元（第一審裁判費），由被告負擔。
中　　華　　民　　國　　111 　年　　1 　　月　　21　　日
                  臺北簡易庭  法  官  張瓊華
以上正本係照原本作成。
如不服本判決，須以違背法令為理由，於判決送達後20日內向本
庭（臺北市○○區○○○路0段000巷0號）提出上訴狀。如委任律師提
起上訴者，應一併繳納上訴審裁判費。
中　　華　　民　　國　　111 　年　　1 　　月　　21　　日
                              書記官  賴敏慧
附表：
折舊時間 金額 第1年折舊值 2,344×0.438=1,027 第1年折舊後價值 2,344-1,027=1,317 第2年折舊值 1,317×0.438=577 第2年折舊後價值 1,317-577=740 第3年折舊值 740×0.438×(8/12)=216 第3年折舊後價值 740-216=524 
附錄：
一、民事訴訟法第436條之24第2項：
    對於小額程序之第一審裁判上訴或抗告，非以其違背法令為
    理由，不得為之。
二、民事訴訟法第436條之25：
    上訴狀內應記載上訴理由，表明下列各款事項：
  ㈠原判決所違背之法令及其具體內容。
  ㈡依訴訟資料可認為原判決有違背法令之具體事實。